臺灣嘉義地方法院刑事判決　　　　　　　 96年度易字第523號
公　訴　人　臺灣嘉義地方法院檢察署檢察官
被　　　告　甲○○
選任辯護人　盧奇南律師
上列被告因賭博案件，經檢察官提起公訴（九十五年度偵字第八
四九六號），被告於準備程序中就被訴事實為有罪之陳述，經本
院裁定改依簡式程序審理，判決如下：
    主  文
甲○○連續意圖營利，聚眾賭博，處有期徒刑壹年，減為有期徒
刑陸月，如易科罰金，以銀元佰元折算壹日。未扣案之傳真機
（使用號碼為000000000號）壹台沒收。
    事  實
一、甲○○基於意圖營利，供給賭博場所、聚眾賭博及在公眾得
    出入之場所賭博財物之概括犯意，自九十四年一月間某日起
    至九十五年三月七日止，連續提供台南縣白河鎮內角里內角
    一三五號其居住之公眾得出入之場所，在該處經營俗稱「六
    合彩」簽注站，提供如附表一所示之「二星」、「三星」、
    「四星」、「天二」、「天三」、「天四」、「特別號」、
    「台號」、「台碰」、「特尾」等簽賭種類，每注以新臺幣
    （下同）一百元為單位，甲○○實收七十三點七元，由賭客
    傳真甲○○住處（06）0000000號傳真機選擇下注之種類、
    數量及金額，以附表一簽賭方式任意簽選下注，並核對當期
    由香港政府所發行之六合彩開獎號碼、或臺灣政府發行之臺
    灣大樂透開獎號碼決定輸贏，如賭客簽中其所簽選如附表一
    所示之簽賭種類，即可贏得以附表一所示方式計算之賭金，
    甲○○即以此方式，連續在公眾得出入之場所聚集不特定之
    多數人賭博財物，藉此從中牟取利潤，並恃以維生，即以之
    為常業，並為避免上揭經營簽賭站之犯行遭發現，另向乙○○（乙○○部分另由本院以簡易判決處刑）、黃金珠、姚靜
    娟、黃秋達、曾育樟（均經檢察官另為緩起訴處分）借用渠
    等開設如附表二所示之帳戶存摺等物，作為賭客賭金匯款帳
    戶。又甲○○於接受賭客簽賭後，即承前以賭博為常業之概
    括犯意，再將賭客簽賭之號碼，以「治」之代稱，以每支如
    附表一所示之價格（各簽賭方式之價格打折後均不同，詳如
    附表所載），向王呈聰、盧伯賢所經營址設台中市○○路○
    段六一五之一號十三樓之九「王仔簽賭站」簽賭，如甲○○
    簽中即可獲取如附表一所示之賭金，藉此分散風險。嗣於九
    十五年三月九日，經臺灣嘉義地方法院檢察署檢察官指揮警
    員搜索上述「王仔簽賭站」，扣得「王仔簽賭站」與下游代
    號「治」等簽賭站各組頭每期簽賭金額輸贏明細、傳真簽賭
    單、「王仔簽賭站」下游組頭傳真聯絡電話一覽表、賭金支
    票等物，始悉上情。
二、案經臺灣嘉義地方法院檢察署檢察官自動檢舉偵辦。
    理  由
一、本件係經被告甲○○於準備程序當庭表示認罪，而經本院裁
    定以簡式審判程序加以審理，則依據刑事訴訟法第二百七十
    三條之二、同法第一百五十九條第二項之規定，不適用傳聞
    法則有關限制證據能力之相關規定，合先敘明。
二、訊據被告甲○○就上開犯罪事實坦承不諱，並與同案被告乙○○所述大致相符，復有被告甲○○給付「王仔簽賭站」賭
    資之姚靜娟、黃秋達臺南中小企業銀行白河分行支票資金流
    程圖、支票清單（見35家銀行383 張本行支票資金流向卷宗
    第四十頁至第四十二頁），曾育樟、黃金珠、乙○○之臺灣
    土地銀行白河分行本行支票資金流程圖、支票清單（見35家
    銀行383 張本行支票資金流向卷宗第七十頁至第七十二頁）
    、甲○○向「王仔簽賭站」下注之簽賭單影本十二紙、「王
    仔簽賭站」之每期簽賭金額輸贏明細帳冊影本一本、組頭傳
    真聯絡電話一覽表（見35家銀行383 張本行支票資金流向卷
    宗第三百三十五頁至第四百零九頁）、臺灣土地銀行白河分
    行九十六年十月二日白存字第0960000259號函附乙○○帳戶
    明細表（見本院卷第二百二十四頁至第二百四十五頁）等在
    卷可參，是上開補強證據，已足資擔保被告前述自白之真實
    性，核與事實相合，可信為真實，本件罪證明確，應依法論
    科。
三、查刑法已於民國九十四年一月七日修正，於同年二月二日公
    布，並自九十五年七月一日施行，本件被告上開犯行，為新
    法施行前之行為，其應適用之新、舊法比較如下：
（一）關於罰金刑貨幣單位由銀元修正為新臺幣之法律適用，因
      九十五年七月一日修正公布施行之刑法施行法第一條之一
      增訂「（第一項）中華民國九十四年一月七日刑法修正施
      行後，刑法分則編所定罰金之貨幣單位為新臺幣。（第二
      項）九十四年一月七日刑法修正時，刑法分則編未修正之
      條文定有罰金者，自九十四年一月七日刑法修正施行後，
      就其所定數額提高為三十倍。但七十二年六月二十六日至
      九十四年一月七日新增或修正之條文，就其所定數額提高
      為三倍」，經查，刑法第二百六十七條、第二百六十八條
      自七十二年六月二十六日（即罰金罰鍰提高標準條例修正
      公布日）迄今未修正，其罰金之法定刑分別為「一千元」
      、「三千元」（貨幣單位為「銀元」），再依罰金罰鍰提
      高標準條例第一條前段規定罰金刑提高十倍為「銀元一萬
      元」、「銀元三萬元」，依現行法規所定貨幣單位折算新
      台幣條例規定折算為「新臺幣三萬元」、「新臺幣九萬元
      」；又於刑法施行法第一條之一施行日（即九十五年七月
      一日）後，刑法所定罰金之貨幣單位改為「新臺幣」，就
      其所定數額提高三十倍，亦為「新臺幣三萬元」、「新臺
      幣九萬元」，是刑法施行法第一條之一施行後，罰金刑貨
      幣單位雖有「新臺幣」之更異，惟適用結果之罰金額度則
      無二致，就罰金法定刑提高之「刑罰權規範內容」並無利
      或不利變更，自不生新舊法之比較問題，惟應適用具特別
      法性質之刑法施行法第一條之一規定。
（二）又刑法第三十三條第五款關於「罰金：一元以上」之規定
      ，修正公布為「罰金：新臺幣一千元以上，以百元計算之
      」，刑法法定本刑中列有罰金刑者，其法定最低度罰金刑
      因之提高，涉及科刑規範變更，自有新舊法比較必要（最
      高法院九十五年第八次刑事庭會議決議參照），比較結果
      ，以舊法有利於行為人，被告上開犯行，均屬九十五年七
      月一日新法施行前之行為，應適用舊法第三十三條第五款
      規定，定其罰金部分之法定刑。
（三）被告行為後，修正後之刑法已將第二百六十七條常業賭博
      罪之規定刪除，就原被訴常業賭博罪之犯行，如依新法規
      定，分別應按同法第二百六十六條第一項之賭博罪論處，
      因該罪之法定刑為罰金刑，縱使數罪併罰，其法定最高本
      刑仍屬罰金刑，較修正前刑法第二百六十七條常業賭博法
      定刑為「二年以下有期徒刑，得併科一千元以下罰金」比
      較結果，自以修正後之規定，為有利於被告。
（四）刑法第五十六條連續犯之規定，業已刪除，則被告意圖營
      利供給賭博場所及聚眾賭博之犯行，因行為後新法業已刪
      除連續犯之規定，此刪除雖非犯罪構成要件之變更，但顯
      已影響行為人刑罰之法律效果，自屬法律有變更。依上揭
      刑法第二條第一項規定，比較新、舊法結果，仍應適用較
      有利於被告之行為時法律，即舊法論以連續犯。
（五）又刑法「罰金刑加減」之規定，將舊法「僅加減其最高度
      」之規定（刑法第六十八條），改為「最高度及最低度同
      加減之」（刑法第六十七條），罰金法定刑之加減範圍變
      更，因屬刑罰權科刑規範之變更，於處斷時自有新舊法比
      較輕重必要，經比較結果，於有加重事由如本件連續犯之
      事由時，舊法最低度刑未同加，對被告較為有利，自應適
      用舊法規定。
（六）再被告為上開犯罪事實時之刑法第四十一條第一項前段規
      定：「犯最重本刑為五年以下有期徒刑以下之刑之罪，而
      受六個月以下有期徒刑或拘役之宣告，因身體、教育、職
      業、家庭之關係或其他正當事由，執行顯有困難者，得以
      一元以上三元以下折算一日，易科罰金。」，依行為時之
      易科罰金折算標準即修正前罰金罰鍰提高標準條例第二條
      前段（現已刪除）規定，就其原定數額提高為一百倍折算
      一日，則本件被告行為時之易科罰金折算標準，應以銀元
      一百元以上三百元以下折算一日，再經折算為新臺幣後，
      為新臺幣三百元以上九百元以下折算為一日。惟依前述，
      被告犯罪後刑法業已修正並施行，修正後刑法第四十一條
      第一項前段規定：「犯最重本刑為五年以下有期徒刑以下
      之刑之罪，而受六個月以下有期徒刑或拘役之宣告者，得
      以新臺幣一千元、二千元或三千元折算一日，易科罰金。
      」，是易科罰金之折算標準至少為新臺幣一千元折算一日
      。比較行為時及修正後之易科罰金折算標準，行為時之折
      算標準顯較修正後為低，較有利於被告，就被告上開犯行
      ，應依刑法第二條第一項前段，適用修正前刑法第四十一
      條第一項前段規定及廢止前罰金罰鍰提高標準條例第二條
      ，定其折算標準。
（七）綜上法律修正前、後之比較，揆諸前揭說明及修正後刑法
      第二條第一項之「從舊從輕」原則，被告甲○○所犯多次
      在公眾得出入之場所賭博財物罪，依修正後規定分論併罰
      ，合併計算其法定最高本刑雖仍屬罰金刑，而較修正前之
      常業賭博罪之法定刑為輕；然被告甲○○為上開行為之同
      時所犯之意圖營利提供賭博場所及聚眾賭博罪，法定刑較
      賭博罪及常業賭博罪為重，是依想像競合犯，以較重之意
      圖營利提供賭博場所及聚眾賭博罪處斷時，依行為時之舊
      法，被告多次意圖營利提供賭博場所及聚眾賭博之行為，
      僅論以一連續意圖營利提供賭博場所及聚眾賭博罪，並各
      加重其刑至二分之一，顯較修正後應予分論併罰之規定，
      為對被告有利；而意圖營利提供賭博場所及聚眾賭博罪之
      法定刑中罰金刑之部分及易科罰金之折算標準，亦均以修
      正前之規定對被告有利，是經綜合比較，自應以修正前之
      刑法較有利於被告，故本案應依修正前刑法之規定論處。
四、查被告甲○○經營六合彩簽賭站，賺取賭金，經營之期間長
    逾一年，反覆多次實施同種類行為為目的之社會活動之職業
    性犯罪甚明，其恃此營生以此為業自明。再被告以傳真聯絡
    之方式聚集不特定多數人，在上開住所聚眾賭博財物，縱僅
    以傳真方式聯絡，該處所仍屬公眾得出入之場所，且因被告
    甲○○身兼賭徒身分，與其他簽賭者同在公眾得出入之場所
    對賭，以及向「王仔簽賭站」簽賭，故核被告甲○○所為，
    係犯刑法第二百六十七條（修正前）常業賭博罪、第二百六
    十八條之意圖營利供給賭博場所罪及意圖營利聚眾賭博罪。
    又被告於各該期（同一日）香港政府六合彩、臺灣大樂透開
    獎前之多次供給賭博場所，聚眾賭博，或與賭徒對賭以及向
    王仔簽賭站簽賭，均係基於一個賭博犯意之決定，達成其同
    一犯罪之各個舉動，應屬法律概念之一接續行為。被告意圖
    營利供給賭博場所、聚眾賭博之犯行，均時間緊接，犯罪構
    成要件相同，顯均係基於概括之犯意反覆為之，均為連續犯
    ，應分別依修正前刑法第五十六條之規定以一罪論並加重其
    刑。而被告所犯意圖營利供給賭博場所、意圖營利聚眾賭博
    及常業賭博三罪，係基於一個賭博犯意之決定，達成其同一
    犯罪之各個舉動，應屬法律概念之一行為，其等以一行為觸
    犯上開三罪名，為想像競合犯，應依刑法第五十五條規定從
    一重之意圖營利聚眾賭博罪處斷（最高法院九十四年度台非
    字第二六五號判決意旨參照）。至公訴人雖認被告甲○○與
    「王仔簽賭站」之負責人盧伯賢、員工王呈聰、盧冠廷、王
    麗惠、陳建吉、陳建明、陳岦珊、許聰哲、楊正安、楊政衛
    、賴怡晴及蕭美香（以上十二人業經本院另案判決）等人，
    各有犯意聯絡及行為分擔，復與同案被告丙○○及丁○○共
    同經營「治」簽賭站，為共同正犯。然按「對向犯」係二個
    或二個以上之行為者，彼此相互對立之意思經合致而成立之
    犯罪，如賄賂、賭博、重婚等罪均屬之，因行為者各有其目
    的，各就其行為負責，彼此間無所謂犯意之聯絡，當無適用
    刑法第二十八條共同正犯之餘地，最高法院著有八十一年度
    台非字第二三三號裁判可資參照。查被告甲○○於賭客向其
    簽賭後，為避險，再以較便宜之價格向「王仔簽賭站」簽賭
    （可賺取其中差價），甲○○就向其簽賭之賭客，個別對賭
    金負責，即賭客簽中需由甲○○給付賭金，賭客未簽中亦由
    甲○○賺取賭金，並非甲○○以「王仔簽賭站」向外共同招
    攬賭客簽賭，或需要支付其所賺取之金額與「王仔簽賭站」
    ，其對「王仔簽賭站」之人員而言，實屬對賭之「賭客」，
    就「王仔簽賭站」之經營，自無犯意聯絡與行為分擔，非屬
    共同正犯。另被告甲○○於本院供稱向「王仔簽賭站」簽賭
    時，係按「王仔簽賭站」提供之代號「治」簽賭，與丙○○
    、丁○○並無合作關係，各自經營六合彩簽賭，亦係各自傳
    真向「王仔簽賭站」簽賭，帳均分開，而同案被告丙○○於
    警詢及本院審理中、丁○○於警詢亦均供稱並未與被告甲○○共同經營六合彩簽賭等語，是被告甲○○陳稱未與他人共
    同經營簽賭站，即屬有據，公訴人認被告甲○○與丙○○、
    丁○○共同經營簽賭站，應論以共同正犯，容有誤會，復此
    敘明。
五、爰審酌被告甲○○犯罪之動機、目的、手段、品性及智識程
    度，對於社會善良秩序影響非輕，並助長民眾不思努力卻以
    投機僥倖心態獲取財物之風氣，從事犯罪之期間非短，惟念
    其犯後能坦承犯行，態度頗佳等一切情狀，量處如主文所示
    之刑。末按犯罪在中華民國九十六年四月二十四日以前者，
    除本條例另有規定外，依下列規定減刑：一、死刑減為無期
    徒刑。二、無期徒刑減為有期徒刑二十年。三、有期徒刑、
    拘役或罰金，減其刑期或金額二分之一，中華民國九十六年
    罪犯減刑條例第二條第一項定有明文。本件被告上揭犯行係
    在九十六年四月二十四日以前所為，復無不得減刑之例外情
    形，自合於減刑條件，併諭知減得之刑及易科罰金之折算標
    準。另未扣案之使用（06）0000000號傳真機一支，該傳真
    機機具為被告所有，供本件犯罪所用之物，業據被告供陳甚
    明，應併予宣告沒收，至該傳真機使用之號碼為被告友人所
    有，亦據被告供述在卷，就該號碼自不併予沒收，附此敘明
    。
據上論斷，應依刑事訴訟法第二百七十三條之一第一項、第二百
九十九條第一項前段，刑法第二條第一項前段、第五十六條（修
正前）、第二百六十七條（修正前）、第二百六十八條、第五十
五條、第四十一條第一項前段（修正前）、第三十八條第一項第
二款，刑法施行法第一條之一第一項、第二項前段，罰金罰鍰提
高標準條例第二條（廢止前），中華民國九十六年罪犯減刑條例
第二條第一項第三款、第七條、第九條，判決如主文。
本案經檢察官蔡彥守到庭執行職務。
中　　華　　民　　國　　96　　年　　11　　月　　6 　　日
                  刑事第一庭    法　官　黃琴媛
上列正本證明與原本無異。
如不服本判決，應於判決送達後十日內向本院提出上訴狀，上訴
書狀依法應敘述具體理由，如未敘述具體理由者，應於上訴期間
屆滿後二十日內補提理由書於本院（均應附繕本）。
中　　華　　民　　國　　96　　年　　11　　月　　6 　　日
                            　　書記官　李彩娥
附錄本案論罪科刑法條
修正前267條
以賭博為常業者，處2年以下有期徒刑，得併科1千元以下罰金。
刑法第268條
意圖營利，供給賭博場所或聚眾賭博者，處3年以下有期徒刑，
得併科3千元以下罰金。
附表一：賭博方式一覽表
┌──┬───┬───────────────────┐
│編號│ 俗稱 │              賭博方式                │
├──┼───┼───────────────────┤
│ 1  │二星  │設01至49之2位數號碼共49個，每支簽選2個│
│    │（又稱│號碼，核對當期香港六合彩或臺灣大樂透開│
│    │二全中│獎6個號碼，對中2個號碼始為中獎，賭客向│
│    │）    │甲○○以每支100元為計算單位，甲○○實 │
│    │      │際每支收73.7元，簽中者由甲○○以每支  │
│    │      │100 元乘57倍計算給付彩金，未簽中者賭資│
│    │      │悉歸甲○○所有。另甲○○再將簽賭以打折│
│    │      │後每支新臺幣（下同）73.7元向「王仔簽賭│
│    │      │站」簽賭，簽中者由「王仔簽賭站」以每支│
│    │      │100元乘57倍計算給付甲○○彩金（即5700 │
│    │      │元），未簽中者，賭資悉歸「王仔簽賭站」│
│    │      │所有。                                │
├──┼───┼───────────────────┤
│ 2  │三星  │設01至49之2位數號碼共49個，每支簽選3個│
│    │（大陸│號碼，核對當期香港六合彩或臺灣大樂透開│
│    │地區稱│獎6個號碼，對中3個號碼始為中獎，賭客向│
│    │三全中│甲○○以每支100元為計算單位，甲○○實 │
│    │）    │際每支收73.7元，簽中者由甲○○以每支  │
│    │      │100元乘570經計算給付彩金，未簽中者，賭│
│    │      │資悉歸甲○○所有。甲○○再將簽賭以每支│
│    │      │打折後63.5元向「王仔簽賭站」簽賭，簽中│
│    │      │者由「王仔簽賭站」以每支100元乘570 倍 │
│    │      │計算給付甲○○彩金（即5萬7,000元），未│
│    │      │簽中者，賭資悉歸「王仔簽賭站」所有。  │
├──┼───┼───────────────────┤
│ 3  │四星  │設01至49之2位數號碼共49個，每支簽選4個│
│    │（大陸│號碼，核對當期香港六合彩或臺灣大樂透開│
│    │地區稱│獎6個號碼，對中4個號碼始為中獎，賭客向│
│    │四全中│甲○○以每支100元為計算單位，甲○○實 │
│    │）    │際每支收73.7元，簽中者由甲○○以每支  │
│    │      │100 元乘7,500倍計算給付彩金，未簽中者 │
│    │      │，賭資悉歸甲○○所有。甲○○再將簽賭以│
│    │      │每支打折後55.7元向「王仔簽賭站」簽賭，│
│    │      │簽中者由「王仔簽賭站」以每支100元乘   │
│    │      │7,500倍計算給付甲○○賭金（即75萬元） │
│    │      │，未簽中者，賭資悉歸「王仔簽賭站」所有│
│    │      │。                                    │
├──┼───┼───────────────────┤
│ 4  │天二  │設01至49之2位數號碼共49個，每支簽選2個│
│    │      │號碼，核對當期香港六合彩或臺灣大樂透開│
│    │      │獎特別號及6個號碼，對中特別號及1個號碼│
│    │      │始為中獎，賭客向甲○○以每支100元為計 │
│    │      │算單位，甲○○實際每支收73.7元，簽中者│
│    │      │由甲○○以每支100元乘240倍計算給付彩金│
│    │      │（即2萬4,000元），未簽中者，賭資悉歸李│
│    │      │泰山所有。甲○○再將簽賭以每支打折後  │
│    │      │67.5 元向「王仔簽賭站」簽賭，簽中者由 │
│    │      │「王仔簽賭站」以每支100元乘240倍計算給│
│    │      │付甲○○彩金（即2萬4,000元），未簽中者│
│    │      │，賭資悉歸「王仔簽賭站」所有。        │
├──┼───┼───────────────────┤
│ 5  │天三  │設01至49之2位數號碼共49個，每支簽選3個│
│    │      │號碼，核對當期香港六合彩或臺灣大樂透開│
│    │      │獎特別號及6個號碼，對中特別號及2個號碼│
│    │      │始為中獎，賭客向甲○○以每支100元為計 │
│    │      │算單位，甲○○實際每支收73.7元，簽中者│
│    │      │由甲○○以每支100元乘2,000倍計算給付彩│
│    │      │金（即20萬元），未簽中者，賭資悉歸李泰│
│    │      │山所有。甲○○再將簽賭以每支打折後62.5│
│    │      │元向「王仔簽賭站」簽賭，簽中者由「王仔│
│    │      │簽賭站」以每支100元乘2,000倍計算給付李│
│    │      │泰山彩金（即20萬元），未簽中者，賭資悉│
│    │      │歸「王仔簽賭站」所有。                │
├──┼───┼───────────────────┤
│ 6  │天四  │設01至49之2位數號碼共49個，每支簽選4個│
│    │      │號碼，核對當期香港六合彩或臺灣大樂透開│
│    │      │獎特別號及6個號碼，對中特別號及3個號碼│
│    │      │始為中獎，賭客向甲○○以每支100元為計 │
│    │      │算單位，甲○○實際每支收73.7元，簽中者│
│    │      │由甲○○以每支100元乘2萬倍計算給付彩金│
│    │      │（即200萬元），未簽中者，賭資悉歸李泰 │
│    │      │山所有。甲○○再將簽賭以每支打折後57.5│
│    │      │元之價格向「王仔簽賭站」簽賭，簽中者由│
│    │      │「王仔簽賭站」以每支100元乘2萬倍計算給│
│    │      │付甲○○彩金（即200萬元），未簽中者， │
│    │      │賭資悉歸「王仔簽賭站」所有。          │
├──┼───┼───────────────────┤
│ 7  │特別號│設01至49之2位數號碼共49個，每支簽選1個│
│    │（大陸│號碼，核對當期香港六合彩或臺灣大樂透開│
│    │地區稱│獎特別號，賭客向甲○○以每支100元為計 │
│    │特碼）│算單位，甲○○實際每支收73.7元，簽中者│
│    │      │由甲○○以每支100元乘36倍或40倍（特碼 │
│    │      │40 ）或42倍（特碼42）計算給付彩金，未 │
│    │      │簽中者，賭資悉歸甲○○所有。甲○○再將│
│    │      │簽賭以每支經打折後76.3元或84.5元（特碼│
│    │      │40）或88.5元（特碼42）之價格向「王仔簽│
│    │      │賭站」簽賭，簽中者由「王仔簽賭站」以每│
│    │      │支100元乘36倍或40倍（特碼40）或42倍（ │
│    │      │特碼42）計算給付甲○○彩金（即3,600 元│
│    │      │或4,000元或4,2 00元），未簽中者，賭資 │
│    │      │悉歸「王仔簽賭站」所有。              │
├──┼───┼───────────────────┤
│ 8  │台號  │設00至99之2位數號碼共100個，每支簽選1 │
│    │（百號│個號碼，將當期香港六合彩或臺灣大樂透開│
│    │）    │獎6個號碼（例如先後開出：18、31、09、 │
│    │      │10、26、42）由小至大依序排列（為09、10│
│    │      │、18、26、31、42）後，由6個號碼之尾數 │
│    │      │結合出5個號碼（即90、08、86、61、12） │
│    │      │，對中上開5個號碼中之1個號碼始為中獎，│
│    │      │賭客向甲○○以每支100元為計算單位，李 │
│    │      │泰山實際每支收73.7元，簽中者由甲○○以│
│    │      │每支100元乘8.6倍至38倍不等之倍數計算給│
│    │      │付彩金（即860元至3,800元），未簽中者，│
│    │      │賭資悉歸甲○○所有。甲○○再將簽賭以每│
│    │      │支打折後77.5元之價格，向「王仔簽賭站」│
│    │      │簽賭，簽中者由「王仔簽賭站」以每支100 │
│    │      │元乘8.6倍至38倍不等之倍數計算給付彩金 │
│    │      │（即860元至3,800元），未簽中者，賭資悉│
│    │      │歸「王仔簽賭站」所有。                │
├──┼───┼───────────────────┤
│ 9  │台碰  │設00至99之2位數號碼共100個，每支簽選2 │
│    │      │個號碼，將當期香港六合彩或臺灣大樂透開│
│    │      │獎6個號碼（例如先後開出：18、31、09、 │
│    │      │10、26、42）由小至大依序排列（為09、10│
│    │      │、18、26、31、42）後，由6個號碼之尾數 │
│    │      │結合出5個號碼（即90、08、86、61、12） │
│    │      │，對中上開5個號碼中之2個號碼始為中獎，│
│    │      │賭客向甲○○以每支100元為計算單位，李 │
│    │      │泰山實際每支收73.7元，簽中者由甲○○以│
│    │      │每支100元乘40倍至400倍不等之倍數計算給│
│    │      │付彩金（即4,000元至4萬元），未簽中者，│
│    │      │賭資悉歸甲○○所有。甲○○再將簽賭以打│
│    │      │折後66.5元之價格向「王仔簽賭站」簽賭，│
│    │      │簽中者由「王仔簽賭站」以每支100元乘40 │
│    │      │倍至400倍不等之倍數計算給付甲○○彩金 │
│    │      │（即4,000元至4萬元），未簽中者，賭資悉│
│    │      │歸「王仔簽賭站」所有。                │
├──┼───┼───────────────────┤
│ 10 │特尾  │設000至999之3位數號碼共1000個，每支簽 │
│    │      │選1個號碼，將當期香港六合彩或臺灣大樂 │
│    │      │透開獎6個號碼（例如先後開出：18、31、 │
│    │      │09 、10、26、42）由小至大依序排列（為 │
│    │      │09、10、18、26、31、42）後，由6個號碼 │
│    │      │之尾數結合出5個號碼（即90、08、86、61 │
│    │      │、12），再由上開5個號碼之中間3個號碼（│
│    │      │即08、86、61）之尾數結合出1個號碼（為 │
│    │      │861），對中該號碼始為中獎，賭客向李泰 │
│    │      │山以每支100元為計算單位，甲○○實際每 │
│    │      │支收73.7元，簽中者由甲○○以每支100元 │
│    │      │乘220倍至2,500倍不等之倍數計算給付彩金│
│    │      │（即2萬至25萬元），未簽中者，賭資悉歸 │
│    │      │甲○○所有。甲○○再將部分簽賭以打折後│
│    │      │每支66.5元之價格向「王仔簽賭站」簽賭，│
│    │      │簽中者由「王仔簽賭站」以每支100元乘220│
│    │      │倍至2,500倍不等之倍數計算給付甲○○彩 │
│    │      │金（即2萬2,000元至25萬元），未簽中者，│
│    │      │賭資悉歸「王仔簽賭站」所有。          │
└──┴───┴───────────────────┘
附表二：賭金匯款帳戶一覽表
┌──┬───┬───────┬────┬──────┐
│編號│戶名  │    帳號      │時間    │地點        │
├──┼───┼───────┼────┼──────┤
│ 1  │乙○○│土地銀行白河分│94年11月│在甲○○前述│
│    │      │行            │間某日  │住處交給李泰│
│    │      │000000000000  │        │山          │
├──┼───┼───────┼────┼──────┤
│ 2  │姚靜娟│臺南中小企業銀│91年7、8│在甲○○前述│
│    │      │行白河分行    │月間某日│住處交給李泰│
│    │      │0000000000000 │        │山          │
├──┼───┼───────┼────┼──────┤
│ 3  │黃金珠│土地銀行白河分│91年間某│在甲○○前述│
│    │      │行            │日      │住處交給李泰│
│    │      │000000000000  │        │山          │
├──┼───┼───────┼────┼──────┤
│ 4  │黃秋達│臺南中小企業銀│93年12月│在甲○○前述│
│    │      │行白河分行    │下旬某日│住處交給李泰│
│    │      │0000000000000 │        │山          │
├──┼───┼───────┼────┼──────┤
│ 5  │曾育樟│土地銀行白河分│93年12月│在甲○○前述│
│    │      │行            │下旬某日│住處交給李泰│
│    │      │000000000000  │        │山          │
└──┴───┴───────┴────┴──────┘
